【裁判字號】    98,台非,335
【裁判日期】    981126
【裁判案由】    竊盜
【裁判全文】
最高法院刑事判決              九十八年度台非字第三三五號
上  訴  人  最高法院檢察署檢察總長
被      告  甲○○
上列上訴人因被告竊盜案件，對於台灣高等法院花蓮分院中華民
國九十七年八月二十六日第二審確定判決（九十七年度上易字第
八二號，起訴案號：台灣台東地方法院檢察署九十六年度偵字第
一六八二），認為違法，提起非常上訴，本院判決如下：
    主  文
原審及第一審關於攜帶兇器竊盜，均累犯，共參罪部分之判決撤
銷。
甲○○攜帶兇器竊盜，貳罪，各處有期徒刑拾月，均減為有期徒
刑伍月，如易科罰金，均以新台幣壹仟元折算壹日，扣案之六角
扳手拾捌支沒收；又攜帶兇器竊盜，處有期徒刑拾月，扣案之六
角扳手拾捌支沒收。
    理  由
非常上訴理由稱：「一、按判決確定後，發現該案件之審判係違
背法令者，最高法院檢察署檢察總長得向最高法院提起非常上訴
，刑事訴訟法第四百四十一條定有明文。又刑法第四十七條所規
定之累犯，以受有期徒刑之執行完畢，或受無期徒刑或有期徒刑
一部之執行而赦免後，五年以內，再犯有期徒刑以上之罪者，始
足當之。又被告所犯數罪，如符合刑法第五十條、第五十一條應
併合處罰之要件，雖經法院分別判處有期徒刑確定，其中一罪且
先執行有期徒刑期滿，嗣法院又依檢察官之聲請，以裁定定數罪
之應執行刑確定，則在所裁定之執行刑尚未全部執行完畢以前，
各罪之宣告刑均不發生執行完畢之問題，其在未裁定前已先執行
期滿之罪，僅應將其已執行之刑期自應執行刑中扣除，自亦不能
據為成立累犯之要件，為目前實務上之見解（最高法院八十八年
度台非字第一六一、二八五號及九十三年台非字第二九八號判決
參照）。二、經查本件被告甲○○因竊盜罪，經台灣台東地方法
院以九十五年度易字第一八四號判決，判處有期徒刑三月，並於
民國九十五年十月三十日確定，於同年十一月二十八日執行完畢
。其後被告再因竊盜等案，經台灣台東地方法院於九十七年四月
三十日，以九十六年度易字第三０一號判決，認被告涉犯六次竊
盜罪，分別判決有罪，並認其中四至六罪與上開台灣台東地方法
院判決之犯行比較，屬前案執行完畢五年內再犯罪，構成累犯而
加重其刑，並於理由欄述明，主文中諭知。嗣被告不服，上訴台
灣高等法院花蓮分院，該分院於九十七年八月二十六日以九十七
年度上易字第八二號判決駁回上訴，並於九十七年八月二十六日
確定。惟後案經送執行，其判決之一、二罪與前案（上述第一八
四號判決）所判決之罪，符合數罪併罰之規定，經台灣台東地方
法院以九十八年度聲減字第七號裁定定應執行刑為九個月，執行
期間至一百年三月三日，有台灣台東地方法院檢察署九十八年度
執減更丙字第二九號執行指揮書在卷可案。則台灣台東地方法院
九十六年度易字第三０一號判決，及台灣高等法院花蓮分院九十
七年度上易字第八二號判決，於判決時所認定之四到六罪雖確屬
累犯之情形，惟其後因另聲請定執行刑產生情事變更，致該刑期
迄未執行完畢，依前開規定，即無累犯之適用，原審以累犯之規
定加重其刑，於被告不利，且亦不符合實務看法，其判決顯然違
背法令。爰依刑事訴訟法第四百四十一條、第四百四十三條提起
非常上訴，以資糾正。」等語。
本院按判決不適用法則或適用不當者，為違背法令；又受有期徒
刑之執行完畢，或徒刑之執行完畢，或一部之執行而赦免後，五
年以內故意再犯有期徒刑以上之罪者，為累犯，刑事訴訟法第三
百七十八條及刑法第四十七條分別定有明文。而被告有應併合處
罰之數罪，經法院分別判處有期徒刑確定，其中一罪之有期徒刑
先執行期滿後，法院經檢察官之聲請，以裁定定其數罪之應執行
刑確定後，其在未裁定前已先執行之有期徒刑之罪，因嗣後合併
他罪定應執行刑之結果，檢察官所換發之執行指揮書，係執行應
執行刑，其前已執行之有期徒刑部分，僅應予扣除而不能認為已
執行完畢。經查本件被告甲○○於九十五年四月三十日犯竊盜罪
，經台灣台東地方法院於九十五年十月四日以九十五年度易字第
一八四號刑事判決判處有期徒刑三月，案經確定，並於同年十一
月二十七日易科罰金執行完畢。然被告於該案裁判確定前，另於
九十四年農曆春節期間某日、及九十五年一月間某日，犯攜帶兇
器竊盜罪，並經該院於九十七年四月三十日以九十六年度易字第
三０一號刑事判決各判處有期徒刑十月，均減為有期徒刑五月，
嗣經原審法院於九十七年八月二十六日以九十七年度上易字第八
二號刑事判決（即原判決）駁回被告之上訴確定。上開三罪，因
合於數罪併罰案件，嗣經台灣台東地方法院依檢察官之聲請，於
九十八年六月三日以九十八年度聲減字第七號刑事裁定定應執行
刑有期徒刑九月，再經台灣高等法院花蓮分院於九十八年六月二
十二日以九十八年度抗字第五六號刑事裁定駁回檢察官之抗告確
定。與被告現正執行之其他各罪接續執行後，預計至一百年三月
三日執行期滿，有上開各案卷及刑事判決書、刑事裁定書、刑案
資料查註表、台灣高等法院被告前案紀錄表、執行指揮書可稽。
揆之上開說明，被告於九十五年四月三十日所犯九十五年度易字
第一八四號案之竊盜罪雖形式上已執行完畢，然嗣後既與另犯之
攜帶兇器竊盜二罪合併定執行刑，且須至一百年三月三日始執行
完畢，則被告所犯之上開竊盜罪自不得謂已於九十五年十一月二
十七日執行完畢。從而本件被告於九十五年十二月間、九十六年
一月七日、及九十六年五月十一日所犯之攜帶兇器竊盜三罪，因
前案尚未執行完畢，即不構成累犯。第一審對上開三罪均依累犯
論處，原審未予糾正，予以維持，自均有判決適用法則不當之違
背法令。案經確定，且不利於被告，非常上訴意旨執以指摘，洵
有理由。應由本院將原審及第一審關於上開三罪部分之判決撤銷
，另行判決如主文第二項所示，以資救濟。至於原判決關於定應
執行刑部分，未經非常上訴指摘，非本院審判範圍，併此指明。
據上論結，應依刑事訴訟法第四百四十七條第一項第一款，刑法
第三百二十一條第一項第三款、第四十一條第一項前段、第三十
八條第一項第二款，中華民國九十六年罪犯減刑條例第二條第一
項第三款、第七條、第十條第一項，判決如主文。
中    華    民    國  九十八  年   十一   月  二十六  日
                      最高法院刑事第五庭
                          審判長法官  陳  正  庸
                                法官  林  秀  夫
                                法官  宋      祺
                                法官  陳  祐  治
                                法官  林  瑞  斌
      本件正本證明與原本無異
                                      書  記  官
中    華    民    國  九十八  年   十二   月    三    日
                                                     ｍ
附錄條文
刑法第三百二十一條第一項第三款
犯竊盜罪而有左列情形之一者，處六月以上、五年以下有期徒刑
：
三、攜帶兇器而犯之者。


司法院資訊處製作；財團法人民間司法改革基金會備份。
